臺灣臺北地方法院民事判決　九十一年度重訴字第一○○一號
　　原　　　告　華染股份有限公司
　　法定代理人　丙○○
　　訴訟代理人　丁○○
　　　　　　　　乙○○
　　　　　　　　甲○○
　　被　　　告　全聯國際貿易股份有限公司
　　法定代理人　戊○○
右當事人間請求給付貨款事件，本院判決如左：
    主      文
被告應給付原告新台幣玖佰拾柒萬伍仟佰拾貳元及自民國九十一年二月二十二
日起至清償日止，按年息百分之五計算之利息。
訴訟費用由被告負擔。
    事      實
甲、原告方面：
一、聲明：如主文第一項所示。
二、陳述：
（一）被告陸續向原告購買布料，至民國九十一年四月二十二日止尚積欠貨款金額達
      新台幣（下同）九百三十七萬五千三百三十二元未支付，迭經催討，被告均置
      之不理，為此爰依買賣之法律關係請求被告給付上開貨款。
（二）對被告抗辯所為之陳述：
　１、被告所提之折讓情形，係因原告有鑑於雙方往來多年並合作尚屬良好之情況下
　　　，支持被告多接外銷訂單，故同意被告以該項產品slinky為對象，在新訂單中
      以差價方式辦理折讓。而原告於被告爾後下單時，亦履行此約定予以折讓，但
      由於諸多因素致使被告爾後未再有新訂單可資扣抵，繼之被告又面臨經營上的
      困境，更無法繼續執行先前的約定，故被告所辯尚有折讓款項應與積欠之貨款
      抵銷並不實在。
  ２、另就客訴部分，經過雙方二次的討論對質，均未能達成共識，由於被告均是先
      將原告公司之貨款自行扣除，未即時提出客訴，事後再告知原告，且被告所提
      客訴部分之金額係全額轉嫁原告一方，原告無法接受，故就此部分，被告自不
      得主張抵銷。
  ３、至被告提供庫存多時之半導體零組件穩壓器二十三萬零五十顆，係作為清償貨
      款之抵押擔保品，原告並無權利予以變賣處分，且上開擔保品並非原告商業交
      易之項目，無法處理以備抵償貨款。
三、證據：提出積欠貨款明細表、客戶對帳單、存證信函、回執、成品發貨單、客戶
    簽收單、應收貨款憑證為證。
乙、被告方面：
    被告未於最後言詞辯論期日到場，據其以前到場所為之聲明及陳述如左：
一、聲明：駁回原告之訴。
二、陳述：被告曾與原告協商清理多年往來之帳款，原告由於供應之布匹品質有瑕疵
    ，且有延誤交期等情事，故原告同意以折讓方式補償被告之損失，原告之前同意
    折讓之金額為四百九十萬元，迄今僅折讓七十四萬零六百九十六元，尚有四百一
    十五萬九千三百零四元（含稅金額四百三十六萬七千二百六十九元）未完成折讓
    ，造成被告對其負債虛增。又被告因原告之布料品質有瑕疵，造成被告被國外客
    戶索賠，總賠償金額為三百零四萬八千六百五十六元（含稅），此部分亦應由原
    告負責。按上開原告承諾折讓及賠償之金額達七百四十一萬五千九百二十五元，
    與前開貨款抵銷，被告僅須給付一百九十五萬九千四百零七元。再者，被告曾於
    九十年六月六日提出半導體零組件二十三萬零五十顆，價值一百一十二萬八千元
    ，作為還款之誠信表示，業經該公司派員簽收在案。是被告確有誠意給付貨款，
    然原告提出之金額並非實在，故原告之請求並無理由。
三、證據：提出原告記錄折讓及客訴部分明細表、原告簽署貨款及客訴折讓文件、被
    告已賠償客戶損害明細表、出貨單、客訴處理紀錄為證。
    理      由
甲、程序方面：
    本件被告未於最後言詞辯論期日到場，無民事訴訟法第三百八十六條所列各款情
    形，依原告之聲請，由其一造辯論而為判決。
乙、實體方面：
一、原告主張被告陸續向原告購買布料，至九十一年四月二十二日止尚積欠貨款金額
    達九百三十七萬五千三百三十二元未支付，爰依買賣之法律關係請求被告給付等
    語。被告就其尚積欠原告貨款九百三十七萬五千三百三十二元一節並不爭執，惟
    辯稱：原告曾同意折讓貨款四百九十萬元，然迄今僅折讓七十四萬零六百九十六
    元，尚有四百一十五萬九千三百零四元（含稅金額四百三十六萬七千二百六十九
    元）未完成折讓。又原告提供之布料品質有瑕疵，致被告遭國外客戶索賠三百零
    四萬八千六百五十六元（含稅），此部分應由原告負責。因此，扣除原告承諾折
    讓及賠償之金額已達七百四十一萬五千九百二十五元，茲與前開貨款抵銷，被告
    僅須給付一百九十五萬九千四百零七元。再者，被告曾於九十年六月六日提出半
    導體零組件穩壓器二十三萬零五十顆，價值一百一十二萬八千元，作為還款之誠
    信表示，足見被告確有誠意給付貨款等語。
二、按當事人主張有利於己之事實者，就其事實有舉證之責任，民事訴訟法第二百七
    十七條前段定有明文。本件被告就其尚積欠原告貨款九百三十七萬五千三百三十
    二元一節既不爭執，則依前開說明，被告自應就其抗辯上開貨款應扣除折讓及客
    訴部分之金額七百四十一萬五千九百二十五元一詞負舉證責任。又被告雖提出記
    錄折讓及客訴部分明細表、經原告公司總經理蕭敦三簽署之貨款及客訴折讓文件
    為證。惟查，記錄折讓及客訴部分明細表固載明：「SLINKY折讓部分：：（折讓
    4,900,000）、已辦折讓740,696、尚餘折讓4,159,304（×1.05＝4,367,269  ）
    」，但核與證人即原告公司之業務員乙○○證稱：被告原先積欠原告四百九十萬
    元之貨款，因原告有新產品要促銷，故同意予被告價差，將價差的部分來補足前
    開四百九十萬元之貨款，亦即由往後的新訂單辦理折讓，而嗣後原告亦折讓七十
    餘萬元之貨款，但因之後被告未再就促銷的新產品下訂單，故未再辦理折讓。至
    於原告請求之貨款業已扣除七十餘萬元之折讓金額等語（參本院九十一年七月十
    一日筆錄），及原告公司總經理蕭敦三簽署之貨款及客訴折讓文件第三大項客訴
    及折讓部分記載：「A.另以BUOU BUOU MELANGE（Q81Y 2800Y）新簽4000KGS/ 單
    價150/KG其中30KG作為償付貨款（發票開立MTD120/KG，但全聯公司仍依實際貨
    款NTD150/KG支付，作為沖銷舊帳款項）。B.另有BUOU   BUOU   SLOID新單（即
    SLINKY），約400G/YD 80500KGS及350G/YD 35000KGS需以新單價下單（如上所述
    ），亦以（A）項之作業方式，發票開立NTD100/KG，但全聯公司仍以實際接單價
    支付貨款，其中NTD5/KG係支付舊貨款。C.餘額，將於新單中逐筆沖抵」之折讓
    方式觀之，可知原告雖同意折讓四百九十萬元之貨款，但必須從SLINKY新訂單之
    貨款扣抵。本件被告既未舉證證明其有陸續向原告訂購SLINKY新產品，自難從前
    開貨款扣抵尚未折讓之四百三十六萬七千二百六十九元貨款。再查，前開記錄折
    讓及客訴部分之明細表，雖載明多項客訴之情形，惟該明細表並未經兩造簽署，
    且原告亦否認該明細表所記載之事項業經兩造合意，而證人乙○○復證稱：該明
    細表僅係將被告所列之客訴部分作整理，逐筆與被告討論，但尚未達成協議。其
    中較無爭議的部分，原告公司亦已補布給被告等語（參前開筆錄），是亦難以該
    明細表之記載遽認其上所載之客訴部分應由原告負責。至被告雖另提出其已賠償
    客戶損害之明細表及客訴處理紀錄，然該損害明細表及客訴處理紀錄係被告公司
    之內部文件，原告既否認其真正，而被告復未舉他證以資證明該明細表所列之賠
    償金額係因原告提供之布料所致，是以被告主張此部分損害應由原告負責賠償，
    亦無足採。被告又稱：伊曾於九十年六月六日提出半導體零組件穩壓器二十三萬
    零五十顆，價值一百一十二萬八千元，作為還款之誠信表示，且經原告公司派員
    簽收在案，足見伊確有誠意給付貨款等語，惟被告所陳是否有抵償貨款之意尚有
    疑義，且原告亦否認其同意以上開半導體零組件穩壓器二十三萬零五十顆抵償貨
    款，而被告復未就此舉證以實其說，因此，被告上開主張並不影響本件貨款之請
    求。
三、綜上所述，本件被告尚積欠原告九百三十七萬五千三百三十二元，而被告抗辯之
    折讓及客訴部分之金額，復無足採。從而，原告依買賣之法律關係請求被告給付
    貨款九百三十七萬五千三百三十二元，及自支付命令送達之翌日即九十一年二月
    二十二日起至清償日止，按年息百分之五計算之利息，為有理由，應予准許。
四、結論：
    本件原告之訴為有理由，依民事訴訟法第三百八十五條第一項前段、第七十八條
    ，判決如主文。
中　　　華　　　民　　　國　　九十一　　年　　　九　　　月　 　十二 　　日
                                            民事第五庭法      官　林秀圓
右為正本係照原本作成
如對本判決上訴，須於判決送達後廿日內向本院提出上訴狀
中　　　華　　　民　　　國　　九十一　　年　　　九　　　月　　　十二　　日
　　　　　　　　　　　　　　　　　　　　　　　　　　　法院書記官　林蓮女
